【裁判字號】    99,續,2
【裁判日期】    990826
【裁判案由】    繼續審判
【裁判全文】
臺灣高等法院民事裁定                     99年度續字第2號
請  求  人
即被上訴人  乙○○
代  理  人  丙○○
相  對  人
即  上訴人  甲○○
上列當事人間因本院99年度上易字第191號損害賠償事件於民國
99年4月19日調解成立後，被上訴人請求撤銷調解繼續審判，本
院裁定如下：
    主  文
請求駁回。
請求訴訟費用由請求人負擔。
    理  由
一、按調解有無效或得撤銷之原因者，當事人得向原法院提起宣
    告調解無效或撤銷調解之訴，惟須於調解成立或知悉無效、
    得撤銷理由時起算30日內為之；調解成立後已逾五年者，不
    得請求繼續審判。次按繼續審判之請求不合法，法院應以裁
    定駁回之。民事訴訟法第416條第4項準用同法第500條第1項
    及第2項、第502條第1項規定甚明。再按第一審訴訟繫屬中
    ，得經兩造合意將事件移付調解；調解經當事人合意而成立
    ；調解成立者，與訴訟上和解有同一之效力。民事訴訟法第
    421條第1項、第416條第1項定有明文，前揭規定依同法第46
    3條之規定，於第二審程序準用之。
二、經查，請求人雖於民國(下同)99月7月12日具狀請求繼續審
    判兩造間就本院99年度上易字第191號損害賠償事件(下簡稱
    系爭賠償事件)，惟距兩造於99年4月19日經調解委員調解而
    在本院成立調解、請求人於99年4月23日收受該調解筆錄正
    本、相對人自99年5月10日起自行分期給付新台幣（下同）5
    ,000元時，違反調解內容而為請求人所知悉時，均顯逾30日
    之不變期間，有本院收文戳、送達證書附卷可查(見本院卷
    第3頁、本院99年度上移調字第34號卷第4頁) ，揆諸首開規
    定，即有未合，是本件請求為不合法，應予駁回。況查系爭
    賠償事件中，請求人於99年3月17日已依法委任丙○○為訴
    訟代理人，有為一切訴訟行為之權，「並有」民事訴訟法第
    70條第1項但書所列各行為之特別代理權，此有請求人出具
    之民事委任書1份附卷可憑（見系爭賠償事件卷宗第28頁）
    ，揆諸前開規定，就訴訟上之效果而言，丙○○有為請求人
    調解之特別權限。是請求意旨雖稱：丙○○並未受特別委任
    之授權處理調解事宜，其調解未經合法代理，故請求繼續審
    判云云，顯然與事實不符，亦不可採，另請求人主張相對人
    無誠意和解，未依調解內容給付部分，乃請求人得執調解筆
    錄為執行名義聲請強制執行問題，亦非調解得撤銷原因，況
    且
    本件請求已不合法，故請求人主張之得撤銷原因，均已無審
    酌之必要，均併此敘明。
三、據上論結，本件請求為不合法，依民事訴訟法第416條第4項
    、第502條第1項、第95條、第78條，裁定如主文。
中    華    民    國    99    年    8     月    26    日
                    民事第五庭
                        審判長法  官  李錦美
                              法  官  陳博享
                              法  官  黃雯惠
正本係照原本作成。
如不服本裁定，應於收受送達後10日內向本院提出抗告狀，並應
繳納抗告費新台幣１千元。
中    華    民    國    99    年    8     月    27    日
                              書記官  秦慧榮

司法院資訊處製作；財團法人民間司法改革基金會備份。
